# 逆流交易对少数股东权益调整的一个问题

提问人：wufaxian 时间：2020-03-05 08:05:25
若内部逆流交易的抵销抵销增加子公司的净利润，相应增加少数股东损益，损益要转入权益，进而增加少数股东权益（少数股东权益属于所有者权益类科目，增加在贷方），应编制如下调整分录：借：少数股东损益　贷：少数股东权益
————逆流交易发生后，合并调整抵消分录常出现如上调整。问题是：1:为什么说抵消增加子公司的净利润？站在子公司个别报表的角度根本就没有什么抵消的问题啊？ 2 、少数股东权益增加，贷增少数股东权益，没问题。但是少数股东损益属于 ：资产+费用=收入+负债+股东权益 这五个科目中的哪一个科目？感觉应该属于收入。可是收入不应该贷增借减么？
张志凤 110
01AB3D70-6480-433D-8D0F-5C9FCFCD4D9B.jpeg
(107.19 KB, 下载次数: 20)
2019-12-17 13:09 上传
E8AE17AB-5C9A-454F-A1FA-B12A895A5F04.jpeg
(208.68 KB, 下载次数: 20)
2019-12-12 17:39 上传

回答人：chenyiwei
1 、因为子公司在该交易中是亏损的，假设该亏损不代表标的资产的减值损失，而是完全由内部交易定价安排导致。则抵销分录将子公司单独报表中的亏损加回，自然会增加该子公司在合并报表层面的净利润。
2 、在实体理论下，少数股东权益是股东权益的一部分。